【裁判字號】    95,抗,48
【裁判日期】    950220
【裁判案由】    聲請定其應執行刑
【裁判全文】
臺灣高等法院臺南分院刑事裁定            95年度抗字第48號
抗  告  人  甲○○
                    （現於臺灣雲林第二監獄執行中）
上列抗告人因聲請定其應執行刑案件，不服臺灣雲林地方法院中
華民國95年1月17日裁定（95年度聲字第74號）提起抗告，本院
裁定如下：
    主  文
抗告駁回。
    理  由
一、本件抗告意旨略以：
  (一)查抗告人前因違反商標法等案件，及因妨害投票罪等案件，
    分別經判處有期徒刑七月、三月確定，並經裁定應執行有期
    徒刑九月在案。惟抗告人於民國九十四年六月二十二日發監
    執行，並於九十五年一月二十二日期滿出獄，已受七月有期
    徒刑執行，於將出獄之際，奉接雲林地方法院九十四年度虎
    簡字第三九三號判決，處抗告人有期徒刑三月，併宣告得易
    科罰金。然因檢察官聲請定應執行刑結果，將未受執行得易
    科罰金之三月有期徒刑，變更為須受九月有期徒刑之執行（
    抗告人須再受二月有期徒刑之執行）。
  (二)惟按，刑法數罪併罰之規定，原係為受刑人利益而設，在執
    行時，尤應為最有利於受刑人之解釋。且於裁判確定前犯數
    罪，而其宣告刑，均得易科罰金，經合併定應執行刑逾六月
    ，亦因大法官會議釋字第三六六號解釋，仍得以易科罰金。
    從而，有二裁判以上，其一得易科罰金，一為不得易科罰金
    ，如經聲請合併結果，則其所定應執行之刑，無論是否逾六
    個月，勢必因而完全不得易科罰金，此於人民自由權利之限
    制，顯非屬必要，對受刑人亦非公允，此有（88）法檢決字
    第004591號刑事法律問題座談足資參照。雖台灣高等法院檢
    察署決議，認檢察官無權斟酌二以上裁判，是否為均得易科
    罰金，均應依法向法院聲請定應執行之刑。然本件抗告人已
    受有期徒刑七月之執行，並因服刑期滿經釋放，自不同於上
    揭法律座談會之結論，經合併定執行刑結果，勢必完全不得
    易科罰金，顯對抗告人自由權利為不必要限制。為此，提起
    抗告，請求撤銷原裁定云云。
二、經查：抗告人即受刑人甲○○因違反商標法及妨害投票等罪
    ，經本院及臺灣雲林地方法院先後判處如附表所載之刑（詳
    如附表所示），均經分別確定在案。檢察官聲請定其應執行
    之刑，原審法院審核認聲請為正當，應定其應執行之刑，而
    依刑事訴訟法第477條第1項，刑法第53條、第51條第5款，
    裁定抗告人即受刑人甲○○應執行有期徒刑九月。經核於法
    並無不合，抗告意旨徒以其中所處有期徒刑七月該罪部分已
    執行完畢，不應定執行刑云云，為檢察官指揮執行時應否扣
    抵之問題，與應否定執行刑無涉。是本件抗告，並無理由，
    應予駁回。
三、據上論結，應依刑事訴訟法第412條，裁定如主文。
中    華    民    國    95    年    2     月    20    日
                  刑事第三庭    審判長法  官  陳義仲
                                      法  官  張世展
                                      法  官  陳顯榮
以上正本證明與原本無異。
不得再抗告。
                                      書記官  陳嘉琍
中    華    民    國    95    年    2     月    21    日


司法院資訊處製作；財團法人民間司法改革基金會備份。
